【裁判字號】    98,簡上,444
【裁判日期】    980721
【裁判案由】    詐欺
【裁判全文】
臺灣高雄地方法院刑事判決             98年度簡上字第444號
上  訴  人
即  被  告  乙○○○
上列上訴人因詐欺案件，不服本院高雄簡易庭民國98年4 月20日
98年度審簡字第2001號第一審簡易判決（聲請簡易判決處刑案號
：97年度偵字第28571 號），提起上訴，本院管轄之第二審合議
庭判決如下：
    主  文
上訴駁回。
    事實及理由
一、本判決所引用第一審簡易判決書記載之證據（如附件），有
    關傳聞證據部分，業經檢察官及被告同意作為本案證據使用
    ，本院審酌該等證據作成時之情況，無何取證之瑕疵或其他
    不當情事，依刑事訴訟法第159 條之5 第1 項之規定，具有
    證據能力，合先敘明。
二、本案經本院審理結果，認第一審簡易判決之認事、用法及量
    刑均無不當，應予維持，並引用第一審簡易判決書記載之事
    實、證據及理由（如附件）。另就被害人甲○○受騙匯款部
    分，補充證據如下：證人甲○○於警詢之證詞、桃園縣政府
    警察局中壢分局興國派出所受理刑事案件報案三聯單、受理
    詐騙帳戶通報警示簡便格式表、自動櫃員機匯款交易明細表
    、甲○○之郵政存摺內頁明細資料各1 份。
三、被告於本院審理時矢口否認犯行，辯稱：伊並未將伊先生孫
    金龍之帳戶提供予詐欺集團使用，是不小心遺失所保管之該
    帳戶，直到警方通知才知道帳戶遺失，伊確實不知道帳戶如
    何遺失，故伊竭盡記憶所及向檢察官陳述，並無前後所述不
    一云云。惟查：
（一）按金融帳戶為個人之理財工具，攸關存戶個人財產權益，
      一般人對於金融帳戶之存摺、提款卡、密碼、印章等資料
      ，無不妥為保存，以防遺失或被盜用，且近年來利用人頭
      帳戶遂行詐騙之事層出不窮，屢經報章等新聞媒體再三披
      露，是避免此等專屬性甚高之金融帳戶被不法份子利用為
      詐財工具，應係一般生活認知所易於體察之常識。
（二）本件被告所保管使用之孫金龍帳戶，遭不法份子用以向被
      害人甲○○詐騙財物，被告於警詢時先供稱係置於住處1
      樓收據盒遭竊，復於偵訊時改稱可能係置於機車安全帽內
      不慎遺失，就帳戶如何遺失一節，交代不清，已有可疑；
      又依卷附該帳戶交易明細資料顯示，該帳戶於民國96年11
      月21日至同年12月3 日期間，陸續有多筆不明款項匯入（
      包含本件被害人之匯款），並均於同日即提領一空，由此
      異常之存提紀錄可知，使用該帳戶之不法份子非但熟知該
      帳戶之提款卡密碼等帳戶使用者始知悉之資料，亦確信該
      帳戶短期內無掛失止付而無法提領之風險，始使用該帳戶
      作為掩飾犯行及提領犯罪所得之工具，此在帳戶單純遺失
      或被竊之情形下，其發生之可能性甚微。從而，檢察官以
      上開事證，認定被告提供該帳戶資料予他人使用，尚屬合
      理可信，被告未能提出其他證據供本院調查，僅空言抗辯
      遺失帳戶，尚難憑採。
四、原審以事證明確，認被告所為，係犯刑法第30條第1 項、第
    339 條第1 項之幫助詐欺取財罪，被告同時有累犯、幫助犯
    之刑之加重及減輕事由，爰先加後減之，並審酌被告所為，
    使被害人甲○○受有損害，造成國家查緝犯罪之困難，危害
    社會治安及金融秩序，且犯後否認犯行，暨被害人遭詐騙之
    金額等一切情狀，量處被告有期徒刑3 月，諭以如易科罰金
    ，以新台幣1 千元折算1 日，核其認事用法均無違誤，量刑
    亦甚妥適，被告上訴意旨仍執陳詞，否認犯罪，指摘原判決
    不當，為無理由，應予駁回。
據上論斷，應依刑事訴訟法第455 條之1 第1 項、第3 項、第37
3 條、第364 條、第368 條，判決如主文。
本案經檢察官李茂增到庭執行職務。
中    華    民    國    98    年    7     月    21    日
                  刑事第十九庭  審判長法  官  李代昌
                                      法  官  吳芝瑛
                                      法  官  周宛瑩
上正本證明與原本無異。
不得上訴。
                                      書記官  彭帥雄
中    華    民    國    98    年    7     月    21    日
附錄本案論罪法條：
中華民國刑法第339條
（普通詐欺罪）
意圖為自己或第三人不法之所有，以詐術使人將本人或第三人之
物交付者，處5 年以下有期徒刑、拘役或科或併科1 千元以下罰
金。
以前項方法得財產上不法之利益或使第三人得之者，亦同。
前二項之未遂犯罰之。


司法院資訊處製作；財團法人民間司法改革基金會備份。
